【裁判字號】    98,訴,843
【裁判日期】    981120
【裁判案由】    毒品危害防制條例
【裁判全文】
臺灣基隆地方法院刑事判決               98年度訴字第843號
公  訴  人  臺灣基隆地方法院檢察署檢察官
被      告  丁○○
指定辯護人  本院公設辯護人己○○
被      告  丙○○
選任辯護人  陳培仁律師
            黃英豪律師
            陳炎琪律師
被      告  乙○○
指定辯護人  徐家福律師
上列被告因違反毒品危害防制條例案件，經檢察官提起公訴（98
年度偵字第1854號、第3419號），本院判決如下：
    主  文
丁○○犯如附表一、二、三、四、五、六所示之罪，各處如附表
一、二、三、四、五、六所示之刑（含主刑、從刑）。應執行有
期徒刑拾年，扣案之第二級毒品甲基安非他命柒包（驗餘總重柒
點貳捌壹陸公克）併同無法完全析離之包裝袋柒只，均沒收銷燬
之；扣案之黑色行動電話壹具（含門號0000000000號
ＳＩＭ卡壹枚）及紅銀相間色行動電話壹具（含門號00000
00000號ＳＩＭ卡壹枚）均沒收；扣案之販賣毒品所得新臺
幣壹仟元與丙○○連帶沒收；未扣案之販賣毒品所得新臺幣陸萬
玖仟柒佰元沒收，如全部或一部不能沒收時，以其財產抵償之。
丙○○共同販賣第二級毒品，處有期徒刑壹年拾月。扣案之第二
級毒品甲基安非他命柒包（驗餘總重柒點貳捌壹陸公克）併同無
法完全析離之包裝袋柒只，均沒收銷燬之；扣案之黑色行動電話
壹具（含門號0000000000號ＳＩＭ卡壹枚）沒收；扣
案之販賣毒品所得新臺幣壹仟元與丁○○連帶沒收。
乙○○公訴不受理。
    事  實
一、丁○○、丙○○均明知甲基安非他命為毒品危害防制條例列
    管之第二級毒品，不得非法持有販賣。民國98年4 月16日下
    午6 時許，因嚴國維撥打丁○○之行動電話門號0000000000
    號，表示欲購買甲基安非他命1 包，丁○○、丙○○竟共同
    基於販賣第二級毒品甲基安非他命以營利之犯意聯絡，由丁○○將其所有黑色行動電話1 具（內搭門號0000000000號SI
    M 卡）及甲基安非他命1 包交予丙○○，囑正欲出門之丙○○至基隆市○○區○○路27號之雞肉店前（亦即丁○○位於
    基隆市○○區○○路16號3 樓住處之樓下附近），與車牌號
    碼HZ－1118號白色小客車之駕駛人嚴國維完成毒品交易。丙○○遂依前開指示，至前述地點，將甲基安非他命1 包交予
    嚴國維，並向嚴國維收取新臺幣（下同）1000元之對價，以
    此方式共同販賣甲基安非他命1 包予嚴國維牟利（即附表一
    所示）。丁○○另基於自行販賣甲基安非他命以營利之犯意
    ，或與友人乙○○（綽號小龍，已於98年8 月28日死亡）共
    同基於販賣甲基安非他命以營利之犯意聯絡，以丁○○所有
    紅銀相間色行動電話1 具（內搭門號0000000000號SIM 卡）
    或乙○○持用之行動電話1 具（內搭門號0000000000號 SIM
    卡）作為聯絡工具，於附表二、三、四、五、六所示時間、
    地點，以各該附表所示之交易方式、價格、數量，自行或共
    同販賣甲基安非他命予董志浩、王聯銘、陳銘德、宋定源、
    鄭弘農及方明月而牟利（詳如附表二、三、四、五、六所示
    ）。嗣於98年4 月16日下午6 時30分許，嚴國維與丙○○完
    成毒品交易，由嚴國維駕車搭載丙○○至基隆市○○區○○
    路27號OK便利商店前，丙○○甫下車之際，即由因通訊監察
    獲悉上開交易情資之埋伏員警當場逮捕丙○○，並在丙○○
    身上扣得販賣甲基安非他命交易所得1000元及前揭黑色行動
    電話1 具（內含門號0000000000號SIM 卡1 枚）。員警復於
    同日下午6 時35分許，在基隆市○○區○○路252 號前，逮
    捕嚴國維，並在嚴國維身上扣得其向丁○○及丙○○購得之
    前揭甲基安非他命1 包（驗餘含袋重0.35公克）。員警隨即
    於同日晚上7 時50分許，在基隆市○○區○○路252 號銘信
    機車行內，拘獲丁○○，並在丁○○位於基隆市○○區○○
    路16號3 樓住處內，扣得甲基安非他命1 包（驗餘淨重0.93
    16公克）、前揭紅銀相間色行動電話1 具（內含門號000000
    0000號SIM 卡1 枚）、白色行動電話2 具（內含門號000000
    0000號、0000000000號SIM 卡各1 枚），復經丁○○帶同員
    警至基隆市○○區○○路一處涼亭內，扣得丁○○藏放之甲
    基安非他命5 包（每包毛重1.2 公克，總毛重6 公克）、玻
    璃管吸食器1 組。
二、案經基隆市警察局移請臺灣基隆地方法院檢察署檢察官偵查
    起訴。
    理  由
壹、有罪部分：
一、證據能力部分：
  (一)按被告以外之人於審判外之陳述，雖不符刑事訴訟法第 159
    條之1 至之4 等4 條之規定，而經當事人於審判程序同意作
    為證據，法院審酌該言詞陳述或書面陳述作成時之情況，認
    為適當者，亦得為證據；當事人、代理人或辯護人於法院調
    查證據時，知有刑事訴訟法第159 條第1 項不得為證據之情
    形，而未於言詞辯論終結前聲明異議者，視為有前項之同意
    ，同法第159 條之5 定有明文。其立法意旨在於傳聞證據未
    經當事人之反對詰問予以核實，原則上先予排除。惟若當事
    人已放棄反對詰問權，於審判程序中表明同意該等傳聞證據
    可作為證據，或於言詞辯論終結前未聲明異議，基於尊重當
    事人對傳聞證據之處分權，及證據資料愈豐富，愈有助於真
    實發見之理念，且強化言詞辯論主義，使訴訟程序得以順暢
    進行，上開傳聞證據亦均具有證據能力。查下述經本院於審
    判期日調查並引用作為認定被告丁○○、丙○○犯罪事實之
    被告以外之人於審判外之陳述，依全部卷證資料顯示，其等
    作成之狀態，並無違背個人意思而為陳述，或其他違法取供
    之情形，且公訴人、2 位被告及渠等之辯護人於本院準備程
    序時，均已明確表示對於證據能力部分無意見，復於本院審
    理中亦不爭執證據能力及真實性，且本院審酌該等陳述作成
    當時，並無不當取供之情形，復為本院事實認定之重要依據
    ，認為以之作為本案之證據均屬適當，故應認均具有證據能
    力。
  (二)卷附其餘書證及扣案物證，均非屬傳聞證據，其取得復未違
    反法定程序，其中行動電話門號0000000000號、0000000000
    號、0000000000號之通訊監察譯文，尚有本院核發之通訊監
    察書附卷足憑（98年度偵字第1854號卷第73至76頁、本院卷
    第51至60頁），依刑事訴訟法第158 條之4 規定之反面解釋
    ，亦均得作為證據。
二、實體部分：
  (一)訊據被告丁○○、丙○○對於上揭事實於警詢、偵訊、本院
    準備程序及審理程序中均自白承認，且(1)關於附表一之部分
    ，被告丁○○、丙○○所述核與證人嚴國維於警詢及偵訊中
    之證言、卷附通訊監察譯文顯示之內容相符，並有黑色行動
    電話1 具（內含門號0000000000號SIM 卡1 枚）、現金1000
    元及白色晶體共7 包扣案可憑。其中在證人嚴國維處扣得之
    白色晶體1 包，經行政院衛生署管制藥品管理局鑑驗結果，
    含甲基安非他命成分，驗餘含袋重0.35公克，有該局98年 5
    月7 日管檢字第0980004446號鑑定書在卷可稽（98年度偵字
    第1854號卷第114 頁）；在被告丁○○位於基隆市○○區○○路16號3 樓住處內扣得之白色晶體1 包，經憲兵司令部刑
    事鑑識中心鑑定結果，含甲基安非他命成分，驗餘淨重0.93
    16公克，有該中心98年5 月19日憲直刑鑑字第0980000829號
    鑑定書附卷足查（98年度偵字第1854號卷第120 頁）；在基
    隆市○○路一處涼亭內扣得之白色晶體5 包，經基隆市警察
    局以毒品檢驗袋檢驗結果，呈甲基安非他命反應，每包毛重
    1.2 公克，總毛重6 公克，有該局查獲毒品初步鑑驗報告單
    及檢驗結果照片在卷可佐（照片中之試劑外包裝係記載「甲
    基安非他命」，堪認該種試劑係用以檢驗甲基安非他命反應
    ，98年度偵字第1854號卷第54頁、第57、58頁），足認扣案
    之白色晶體共7 包（驗餘總重7.2816公克）均為第二級毒品
    甲基安非他命無誤；(2)關於附表二之部分，被告丁○○所述
    核與證人董志浩於警詢及偵訊中之證言、卷附通訊監察譯文
    顯示之內容相符；(3)關於附表三之部分，被告丁○○所述核
    與證人王聯銘於警詢及偵訊中之證言、卷附通訊監察譯文顯
    示之內容相符；(4)關於附表四之部分，被告丁○○所述核與
    證人陳銘德於警詢及偵訊中之證言、卷附通訊監察譯文顯示
    之內容相符；(5)關於附表五之部分，被告丁○○所述核與證
    人宋定源於警詢及偵訊中之證言、卷附通訊監察譯文顯示之
    內容相符；(6)關於附表六之部分，被告丁○○所述核與證人
    鄭弘農、方明月於警詢中分別證述之證言、卷附通訊監察譯
    文顯示之內容相符；足徵被告2 人之自白確與事實相符。本
    案事證明確，被告2 人之犯行均堪以認定。
  (二)被告丙○○之辯護人雖為被告丙○○辯護：丙○○係偶因丁○○之委託，始同意將甲基安非他命轉交予嚴國維，其主觀
    上僅以幫助之意思施以助力，自身並未得利，故僅構成幫助
    販賣第二級毒品罪云云。惟按刑法上之幫助犯，固以幫助他
    人犯罪之意思而參與犯罪構成要件以外之行為而成立，惟所
    謂以幫助他人犯罪之意思而參與者，指其參與之原因，僅在
    助成他人犯罪之實現者而言，倘以合同之意思而參加犯罪，
    即係以自己犯罪之意思而參與，縱其所參與者為犯罪構成要
    件以外之行為，仍屬共同正犯，又所謂參與犯罪構成要件以
    外之行為者，指其所參與者非直接構成某種犯罪事實之內容
    ，而僅係助成其犯罪事實實現之行為而言，苟已參與構成某
    種犯罪事實之一部，即屬分擔實施犯罪之行為，雖僅以幫助
    他人犯罪之意思而參與，亦仍屬共同正犯（27年上字第1333
    號判例意旨參照）。本件被告丙○○自承：當時丁○○在吃
    飯，伊恰巧要下樓買香菸，有人打電話給丁○○，丁○○就
    拜託伊拿東西下樓交給白色汽車之駕駛人，因為丁○○交付
    的東西有用紙包著，伊有摸到該包東西有結晶顆粒，伊下樓
    後有打開來看，伊自己也有在施用甲基安非他命，所以知道
    那包東西是甲基安非他命，伊將甲基安非他命交給嚴國維後
    ，收了嚴國維交付的1 千元現金，伊下車就被警方查獲等語
    ，核與證人嚴國維證述之情節相符。被告丙○○雖係基於好
    友情誼關係，受託代被告丁○○出面完成毒品交易，無意從
    中獲取自身利益，然其主觀上知悉其交付予證人嚴國維之物
    品乃甲基安非他命，亦知悉證人嚴國維交付之1000元現金係
    購毒對價，仍自願為前開「交付毒品、收取現金」等販賣毒
    品之犯罪構成要件行為，顯已分擔實施犯罪行為，依前開說
    明，自屬販賣第二級毒品罪之共同正犯，無從認為係幫助犯
    ，辯護人上開辯護意旨，顯有誤會。
三、論罪科刑：
  (一)按依刑法第2 條第1 項規定，比較適用最有利於行為人之法
    律時，應就罪刑有關之一切情形，綜其全部之結果，而為比
    較，再適用有利於行為人之法律處斷，且應就罪刑有關之一
    切情形，比較其全部之結果，而為整個之適用，不能割裂而
    分別適用有利之條文。查被告丁○○及被告丙○○於行為後
    ，毒品危害防制條例第4 條第2 項及第17條均於98年5 月20
    日修正公布，並於今日（即98年11月20日）施行，該條例第
    4 條第2 項於修正前係規定：「製造、運輸、販賣第二級毒
    品者，處無期徒刑或7 年以上有期徒刑，得併科新臺幣7 百
    萬元以下罰金。」於修正後則規定：「製造、運輸、販賣第
    二級毒品者，處無期徒刑或7 年以上有期徒刑，得併科新臺
    幣1 千萬元以下罰金。」將販賣第二級毒品罪關於罰金部分
    之法定刑予以提高。而該條例第17條於修正前係規定：「犯
    第4 條第1 項至第4 項、第5 條第1 項至第4 項前段、第 6
    條第1 項至第4 項、第7 條第1 項至第4 項、第8 條第1 項
    至第4 項、第10條或第11條第1 項、第2 項之罪，供出毒品
    來源，因而破獲者，得減輕其刑。」於修正後則規定：「（
    第1 項）犯第4 條至第8 條、第10條或第11條之罪，供出毒
    品來源，因而查獲其他正犯或共犯者，減輕或免除其刑。（
    第2 項）犯第4 條至第8 條之罪於偵查及審判中均自白者，
    減輕其刑。」前述第17條第2 項係屬增訂之新規定，其立法
    目的在藉此鼓勵行為人及時悔悟，並早日發現真實，節省訴
    訟勞費。本件被告丁○○、丙○○均係觸犯販賣第二級毒品
    罪，渠等於偵查及審判中均自白犯行，若本院整體適用修正
    前之毒品危害防制條例，修正前毒品危害防制條例第4 條第
    2 項關於罰金部分之法定刑雖然較輕，然被告丁○○、丙○○將無適用上述新增訂減輕其刑規定之餘地；反之，若本院
    整體適用修正後之毒品危害防制條例，修正後毒品危害防制
    條例第4 條第2 項雖將罰金刑之上限提高，然被告丁○○、
    丙○○均可適用上述新增訂第17條第2 項規定予以減輕其刑
    ，顯屬較為有利。經綜合比較結果，應認本案整體適用修正
    後之毒品危害防制條例之規定，始屬適法。是核被告丁○○
    就附表一至附表六共34次所為，均係犯修正後毒品危害防制
    條例第4 條第2 項之販賣第二級毒品罪；被告丙○○就附表
    一該次所為，亦係犯修正後毒品危害防制條例第4 條第2 項
    之販賣第二級毒品罪。被告丁○○、丙○○持有第二級毒品
    之低度行為，應分別為販賣之高度行為所吸收，均不另論罪
    。
  (二)被告丁○○與被告丙○○就附表一所示，係互有犯意聯絡及
    行為分擔，應論以共同正犯。又被告丁○○就附表二編號一
    、二、三、四、附表四編號二、附表五編號七、附表六編號
    一、二、三、六、八所示，均係推由被告乙○○交付毒品及
    收取金錢對價，其與被告乙○○間就前揭各次犯行顯然互有
    犯意聯絡及行為分擔，亦應論以共同正犯。
  (三)被告丁○○就附表六編號一至八所示之8 次犯行，各次雖係
    同時販賣予證人鄭弘農、方明月，然因販賣第二級毒品罪係
    屬侵害國家社會法益之犯罪，故各次犯行應各僅觸犯1 罪名
    ，並無想像競合犯之問題。
  (四)被告丁○○所犯如附表一至附表六所示共34次之販賣第二級
    毒品行為（含附表一1 次、附表二5 次、附表三2 次、附表
    四6 次、附表五12次、附表六8 次），犯意各別，行為互殊
    ，應予分論併罰。
  (五)按同為販賣第二級毒品之人，其原因動機不一，犯罪情節未
    必盡同，或有大盤毒梟者，抑或中、小盤之分，甚或僅止於
    吸毒者友儕間為求互通有無等情形者亦有之，其販賣行為所
    造成危害社會之程度自屬有異，法律科處此類犯罪，所設之
    法定最低本刑均為有期徒刑7 年，不可謂不重。本件被告丁○○販賣第二級毒品之次數雖達34次，然對象僅有7 人，每
    次販賣毒品數量甚微，獲利不多，所為均係小額交易，應係
    毒品交易之下游；被告丙○○販賣第二級毒品之次數僅有 1
    次，對象僅有1 人，且僅係偶然間受好友即被告丁○○之託
    ，為幫助被告丁○○順利完成交易，而為販賣毒品之犯罪構
    成要件行為，且無證據顯示被告丙○○自身亦因該次交易而
    獲利，渠等惡性顯然低於大量走私進口或長期販賣毒品之「
    大盤」、「中盤」毒販，對於他人及國家社會侵害之程度非
    屬重大，因認被告丁○○、丙○○販賣之犯罪情節非重，縱
    對渠等所犯各罪量處法定最低刑度，均仍嫌過重，依一般國
    民生活經驗法則，實屬情輕法重，而有堪可憫恕之情狀，爰
    均依刑法第59條規定，就被告丁○○各次犯行及被告丙○○
    該次犯行，均予減輕其刑。
  (六)被告丁○○、丙○○於偵查及審判中對販賣第二級毒品之犯
    行均自白承認，自應適用修正後毒品危害防制條例第17條第
    2 項規定，就被告丁○○各次犯行及被告丙○○該次犯行，
    均予減輕其刑，且均依法遞減之。
  (七)被告丁○○之辯護人雖為被告丁○○辯護：被告丁○○於98
    年4 月17日警詢中曾供出上游毒販為綽號「依依」及「漁仔
    」之人，並就員警提供之口卡，指認「依依」即為庚○○、
    「漁仔」即為甲○○，應可適用毒品危害防制條例第17條第
    1 項「供出毒品來源，因而查獲其他正犯或共犯」之規定，
    對被告丁○○減輕其刑云云。惟本院依辯護人聲請，傳訊承
    辦本案之辛○○警官到庭，經證人辛○○到庭證稱：因為之
    前掛線監聽別的販毒者，有聽到庚○○、甲○○，懷疑他們
    涉嫌販賣第一、二級毒品，所以在97年8 、9 月間開始監聽
    庚○○、甲○○。而監聽庚○○、甲○○時，懷疑丁○○也
    有在販賣毒品，所以開始監聽丁○○。丁○○在警詢中有供
    出毒品來源為庚○○、甲○○，但就算丁○○沒有供出，警
    方也知道丁○○的毒品來源。警方另有在去年12月間查獲邵
    家玉，邵家玉有指證庚○○、甲○○販賣毒品，今年2 月 3
    日有查獲黃基松，黃基松也有指證庚○○、甲○○販賣毒品
    ，並不是丁○○供出庚○○、甲○○，警方才追查庚○○、
    甲○○的等語（本院卷第159 至163 頁）。由此可知，被告
    丁○○雖曾於98年4 月17日警詢中供出其毒品來源為庚○○
    （綽號依依）、甲○○（綽號漁仔），然員警早在97年8 、
    9 月間已因懷疑庚○○、甲○○涉嫌販賣第一、二級毒品罪
    嫌，而對庚○○、甲○○實施通訊監察，且係在偵辦庚○○
    、甲○○之過程中，發現被告丁○○亦涉嫌販賣毒品，始又
    對被告丁○○實施通訊監察，進而破獲被告丁○○、丙○○
    。是以，在被告丁○○供出其毒品來源之前，員警業已掌握
    庚○○、甲○○涉嫌販毒之犯罪事證，且係依憑前揭線索，
    進而查獲被告丁○○所犯本案事實，被告丁○○顯無適用修
    正後毒品危害防制條例第17條第1 項「供出毒品來源，因而
    查獲其他正犯或共犯」減刑規定之餘地，辯護人上開所指，
    實非可採。
  (八)爰審酌被告丁○○、丙○○之教育程度均為國中畢業，被告
    丁○○前有違反麻醉藥品管理條例等前科紀錄（未構成累犯
    ），曾因施用毒品經執行觀察、勒戒，被告丙○○亦曾因施
    用毒品經執行觀察、勒戒，有渠等之臺灣高等法院被告前案
    紀錄表存卷可查，顯見被告2 人均深知毒品危害身心之情形
    ，竟仍販賣毒品予他人，戕害他人健康，助長社會上施用毒
    品之不良風氣，惟渠等犯罪手段平和，犯後均坦承犯行，態
    度良好，暨販賣毒品之數量、獲利狀況等一切情狀，分別量
    處如主文所示之刑，並就被告丁○○部分定其應執行之刑，
    以資懲儆。被告丙○○之辯護人雖請求就被告丙○○宣告緩
    刑云云，惟本院已就被告丙○○之上揭各項情事予以減刑並
    從輕量刑，考量販賣毒品罪之犯罪性質，並審酌上開行為足
    使毒品氾濫於社會，助長其餘不良行為，認不宜宣告緩刑。
  (九)沒收部分：
  (1)扣案之甲基安非他命共7 包（驗餘總重7.2816公克，其中 1
    包重0.35公克，1 包重0.9316公克，另5 包每包各重1.2 公
    克），係屬第二級毒品，被告丁○○於審理中並自承均係伊
    最後1 次販賣犯行所餘（「最後1 次販賣犯行」即指附表一
    98年4 月16日所犯，參本院卷第181 頁），應依毒品危害防
    制條例第18條第1 項前段規定，不問屬於犯人與否，均在被
    告丁○○與被告丙○○如附表一所示犯行之主文項下，予以
    宣告沒收銷燬之；又上開毒品之包裝袋共7 只，係供包裹上
    開毒品之用，縱於檢測時將上開毒品取出，勢仍有微量毒品
    沾附其上無法析離，亦有法務部調查局93年3 月19日調科壹
    字第09300113060 號函可考，均應一併依毒品危害防制條例
    第18條第1 項前段沒收銷燬之。
  (2)扣案之黑色行動電話1 具（內含門號0000000000號SIM 卡 1
    枚），係被告丁○○所有，供附表一所示販賣毒品犯行時使
    用，扣案之紅銀相間色行動電話1 具（含門號0000000000號
    SIM 卡1 枚），係被告丁○○所有，供附表二編號一至五、
    附表三編號一至二、附表四編號一至六、附表五編號一至十
    二、附表六編號一、四、五、六所示販賣毒品犯行時使用，
    有通訊監察譯文在卷可參，並經被告丁○○供承在卷（本院
    卷第21頁、第88頁），爰分別依毒品危害防制條例第19條第
    1 項前段規定，就前揭黑色行動電話1 具（內含門號000000
    0000號SIM 卡1 枚，在被告丁○○與被告丙○○所犯附表一
    所示犯行之主文項下，宣告連帶沒收；就前揭紅銀相間色行
    動電話1 具（含門號0000000000號SIM 卡1 枚），在被告丁○○所犯附表二編號一至五、附表三編號一至二、附表四編
    號一至六、附表五編號一至十二、附表六編號一、四、五、
    六所示犯行之主文項下，宣告沒收。
  (3)按毒品危害防制條例第19條第1 項規定，犯販賣毒品罪者，
    其犯罪所得之財物均沒收之，係採義務沒收主義。故販賣毒
    品所得之對價，不問其中成本若干，利潤多少，均應全部諭
    知沒收（最高法院91年度臺上字第2419號判決要旨參照）。
    又毒品危害防制條例第19條第1 項關於犯罪所得財物之沒收
    ，其立法方式與貪污治罪條例第10條之規定相類似，以有所
    得者為限，始發生沒收之問題。共同正犯之犯罪所得為新臺
    幣時，因係合併計算，且於全部或一部不能沒收時以其財產
    抵償之，為避免執行時發生重複沒收、抵償之情形，故各共
    同正犯之間係採連帶沒收主義，於裁判時僅諭知連帶沒收，
    不得就全體共同正犯之總所得，對各該共同正犯分別重複諭
    知沒收（最高法院98年度臺上字第3060號判決要旨參照）。
    本件扣案之現金1000元，係被告丁○○、丙○○共同販賣毒
    品所得之物，應依毒品危害防制條例第19條第1 項前段規定
    ，在被告丁○○與被告丙○○所犯附表一所示犯行之主文項
    下，宣告連帶沒收（該1000元既已扣案，即無全部或一部不
    能沒收之情形）。又被告丁○○所犯附表二、三、四、五、
    六各次犯行之販賣毒品所得，雖均未扣案，然仍應依毒品危
    害防制條例第19條第1 項前段規定，於被告丁○○各該販毒
    犯行主文項下宣告沒收，如全部或一部不能沒收時，以其財
    產抵償之。本院並於定執行刑時，就被告丁○○未扣案之販
    賣毒品所得，共計為69,700元（3000＋1000＋1000＋3000＋
    3000＋2700＋2000＋1000＋3000＋1000＋2000＋1000＋1000
    ＋3000＋3000＋3000＋3000＋2000＋3000＋3000＋3000＋10
    00＋2000＋2000＋1000＋2000＋2000＋2000＋2000＋2000＋
    2000＋2000＋2000＝69,700），宣告沒收，如全部或一部不
    能沒收時，以其財產抵償之。至於其中附表二編號一、二、
    三、四、附表四編號二、附表五編號七、附表六編號一、二
    、三、六、八所示犯行，雖足認定係被告丁○○與被告乙○○共同所為，然由於被告乙○○已死亡，應諭知不受理之判
    決（詳如下述），基於無主刑即無從刑之原則，日後亦無對
    被告乙○○執行沒收或以其財產抵償等從刑之可能，自不會
    發生所謂執行時重複沒收、抵償之問題，是就前開與被告乙○○共同販賣之各次販賣毒品所得，即無諭知「與被告乙○○連帶沒收」之必要，附此敘明。
  (4)扣案之白色行動電話2 具（內含門號0000000000號、000000
    0000號SIM 卡各1 枚）及玻璃管吸食器1 組，查無證據足資
    認定與上開販賣毒品行為有關，亦非違禁物，本院無從宣告
    沒收。
  (5)按毒品危害防制條例第19條第1 項前段規定，係採義務沒收
    主義，但該條文並未特別規定「不問屬於犯人與否，沒收之
    」，是「其供犯罪所用或因犯罪所得之財物」仍應適用刑法
    第38條第3 項前段，以屬於被告或共同正犯所有者為限，始
    應予沒收。查被告丁○○所犯附表六編號二、三、七、八所
    示販賣毒品犯行，雖係由被告丁○○親自或由被告乙○○以
    未扣案之行動電話1 具（內搭門號0000000000號SIM 卡1 枚
    ）與購毒者聯絡，然依卷內證據，無從認定前揭未扣案之行
    動電話1 具（內含門號0000000000號SIM 卡1 枚）係被告丁○○所有，且前述附表六編號二、三、七、八所示販賣毒品
    犯行雖均係被告丁○○與被告乙○○在犯意聯絡下，由被告
    乙○○出面完成交易（此參證人之證言可知），然因被告乙○○已死亡，已無從究明前揭未扣案之行動電話1 具（內含
    門號0000000000號SIM 卡1 枚）是否係共同正犯即被告乙○○所有，是依上開說明，此部分自無從宣告沒收。
貳、不受理部分：
一、公訴意旨略以：被告乙○○與被告丁○○共同基於販賣第二
    級毒品甲基安非他命之犯意聯絡，於附表二編號一、二、三
    、四、附表四編號二、附表五編號七、附表六編號一、二、
    三、六、八所示之時間、地點，以各該附表所示之交易方式
    、價格、數量，共同販賣甲基安非他命予董志浩、陳銘德、
    宋定源、鄭弘農及方明月，因認被告乙○○涉有毒品危害防
    制條例第4 條第2 項之販賣第二級毒品罪等語。
二、按被告死亡者，應諭知不受理之判決，刑事訴訟法第303 條
    第5 款定有明文。
三、查被告乙○○經檢察官提起公訴後，已於98年8 月28日自殺
    死亡，此有基隆市中山區戶政事務所98年9 月21日基山戶字
    第0980002916號函所附除戶戶籍資料、死亡登記申請書、臺
    灣基隆地方法院檢察署相驗屍體證明書附卷可稽（本院卷第
    137 至140 頁），依據前開說明，此部分爰不經言詞辯論，
    逕為不受理之諭知。
據上論斷，應依刑事訴訟法第299 條第1 項前段、第303 條第 5
款、第307 條，修正後毒品危害防制條例第4 條第2 項、第17條
第2 項、第18條第1 項前段、第19條第1 項，刑法第2 條第1 項
、第11條前段、第28條、第59條、第51條第5 款，判決如主文。
本案經檢察官戊○○到庭執行職務。
中    華    民    國    98    年    11    月    20    日
                  刑事第二庭審判長法  官  陳志祥
                                  法  官  陳伯厚
                                  法  官  張婷妮
以上正本證明與原本無異。
如不服本判決應於收受送達後10日內向本院提出上訴書狀，並應
敘述具體理由；其未敘述上訴理由者，應於上訴期間屆滿後20日
內向本院補提理由書(均須按他造當事人之人數附繕本)「切勿逕
送上級法院」。
中    華    民    國    98    年    11    月    20    日
                                  書記官  簡羽勤
附錄本案論罪科刑法條：
新修正毒品危害防制條例第4條第2項
製造、運輸、販賣第二級毒品者，處無期徒刑或七年以上有期徒
刑，得併科新臺幣一千萬元以下罰金。
附表一：丁○○、丙○○共同販賣甲基安非他命予嚴國維
┌──┬────┬────┬────┬──┬────┬─────────┬──────────────┐
│編號│交易時間│交易地點│交易方式│價格│交易數量│證人證言及監聽譯文│主  文（所犯罪名及所處之刑）│
├──┼────┼────┼────┼──┼────┼─────────┼──────────────┤
│一  │98年4 月│基隆市仁│由丙○○│1000│甲基安非│警詢：          │丁○○共同販賣第二級毒品，處│
│    │16日18時│愛區愛一│出面將甲│元  │他命1 包│  98年度偵字第1854│有期徒刑貳年。扣案之第二級毒│
│    │許      │路27號雞│基安非他│    │（在嚴國│  號卷第26至28頁  │品甲基安非他命柒包（驗餘總重│
│    │        │肉店前  │命1 包交│    │維身上扣│偵訊：          │柒點貳捌壹陸公克）併同無法完│
│    │        │        │予嚴國維│    │得），驗│  98年度偵字第1854│全析離之包裝袋柒只，均沒收銷│
│    │        │        │，並向嚴│    │餘含塑膠│  號卷第86至88頁  │燬之；扣案之黑色行動電話壹具│
│    │        │        │國維收取│    │袋重0.35│監聽譯文：      │（含門號0000000000│
│    │        │        │1000元  │    │0 公克  │  98年度偵字第1854│號ＳＩＭ卡壹枚）沒收；扣案之│
│    │        │        │        │    │        │  號卷第29頁（證人│販賣毒品所得新臺幣壹仟元與王│
│    │        │        │        │    │        │  嚴國維與丁○○所│信儀連帶沒收。              │
│    │        │        │        │    │        │  有之行動電話0986│                            │
│    │        │        │        │    │        │  414001號之通話內│                            │
│    │        │        │        │    │        │  容）            │                            │
│    │        │        │        │    │        │在嚴國維處扣得甲│                            │
│    │        │        │        │    │        │  基安非他命1 包，│                            │
│    │        │        │        │    │        │  在丁○○之住處扣│                            │
│    │        │        │        │    │        │  得甲基安非他命 1│                            │
│    │        │        │        │    │        │  包，丁○○並帶同│                            │
│    │        │        │        │    │        │  員警至基隆市信義│                            │
│    │        │        │        │    │        │  區○○路某涼亭內│                            │
│    │        │        │        │    │        │  ，扣得其藏放之甲│                            │
│    │        │        │        │    │        │  基安非他命5 包  │                            │
└──┴────┴────┴────┴──┴────┴─────────┴──────────────┘
附表二：丁○○販賣甲基安非他命予董志浩（共5次）
┌──┬────┬────┬────┬──┬────┬─────────┬──────────────┐
│編號│交易時間│交易地點│交易方式│價格│交易數量│證人證言及監聽譯文│主  文（所犯罪名及所處之刑）│
├──┼────┼────┼────┼──┼────┼─────────┼──────────────┤
│一  │98年2 月│基隆市仁│由乙○○│3000│甲基安非│警詢：          │丁○○共同販賣第二級毒品，處│
│    │5 日13時│愛市場對│前往，出│元  │他命1 包│  98年度偵字第1854│有期徒刑貳年。扣案之紅銀相間│
│    │許      │面全家便│售予董志│    │        │  號卷第95至99頁  │色行動電話壹具（含門號０九八│
│    │        │利商店前│浩      │    │        │偵訊：          │0000000號ＳＩＭ卡壹枚│
│    │        │        │        │    │        │  98年度偵字第1854│）沒收。未扣案之販賣毒品所得│
│    │        │        │        │    │        │  號卷第109至110頁│新臺幣仟元沒收，如全部或一│
│    │        │        │        │    │        │監聽譯文：      │部不能沒收時，以其財產抵償之│
│    │        │        │        │    │        │  98年度偵字第1854│。                          │
│    │        │        │        │    │        │  號卷第104 頁（證│                            │
│    │        │        │        │    │        │  人董志浩與丁○○│                            │
│    │        │        │        │    │        │  所有之行動電話09│                            │
│    │        │        │        │    │        │  00000000號之通話│                            │
│    │        │        │        │    │        │  內容）          │                            │
├──┼────┼────┼────┼──┼────┼─────────┼──────────────┤
│二  │98年2 月│基隆市祥│由乙○○│1000│甲基安非│警詢：          │丁○○共同販賣第二級毒品，處│
│    │10日14時│豐街QQ滷│前往，出│元  │他命1 包│  98年度偵字第1854│有期徒刑貳年。扣案之紅銀相間│
│    │許      │肉飯店前│售予董志│    │        │  號卷第95至99頁  │色行動電話壹具（含門號０九八│
│    │        │        │浩      │    │        │偵訊：          │0000000號ＳＩＭ卡壹枚│
│    │        │        │        │    │        │  98年度偵字第1854│）沒收。未扣案之販賣毒品所得│
│    │        │        │        │    │        │  號卷第109至110頁│新臺幣壹仟元沒收，如全部或一│
│    │        │        │        │    │        │監聽譯文：      │部不能沒收時，以其財產抵償之│
│    │        │        │        │    │        │  98年度偵字第1854│。                          │
│    │        │        │        │    │        │  號卷第104 頁（證│                            │
│    │        │        │        │    │        │  人董志浩與丁○○│                            │
│    │        │        │        │    │        │  所有之行動電話09│                            │
│    │        │        │        │    │        │  00000000號之通話│                            │
│    │        │        │        │    │        │  內容）          │                            │
├──┼────┼────┼────┼──┼────┼─────────┼──────────────┤
│三  │98年2 月│基隆市仁│由乙○○│1000│甲基安非│警詢：          │丁○○共同販賣第二級毒品，處│
│    │10日16時│愛市場對│前往，出│元  │他命1 包│  98年度偵字第1854│有期徒刑貳年。扣案之紅銀相間│
│    │許      │面全家便│售予董志│    │        │  號卷第95至99頁  │色行動電話壹具（含門號０九八│
│    │        │利商店前│浩      │    │        │偵訊：          │0000000號ＳＩＭ卡壹枚│
│    │        │        │        │    │        │  98年度偵字第1854│）沒收。未扣案之販賣毒品所得│
│    │        │        │        │    │        │  號卷第109至110頁│新臺幣壹仟元沒收，如全部或一│
│    │        │        │        │    │        │監聽譯文：      │部不能沒收時，以其財產抵償之│
│    │        │        │        │    │        │  98年度偵字第1854│。                          │
│    │        │        │        │    │        │  號卷第105 頁（證│                            │
│    │        │        │        │    │        │  人董志浩與丁○○│                            │
│    │        │        │        │    │        │  所有之行動電話09│                            │
│    │        │        │        │    │        │  00000000號之通話│                            │
│    │        │        │        │    │        │  內容）          │                            │
├──┼────┼────┼────┼──┼────┼─────────┼──────────────┤
│四  │98年2 月│同上    │由乙○○│3000│甲基安非│警詢：          │丁○○共同販賣第二級毒品，處│
│    │26日11時│        │前往，出│元  │他命1 包│  98年度偵字第1854│有期徒刑貳年。扣案之紅銀相間│
│    │許      │        │售予董志│    │        │  號卷第95至99頁  │色行動電話壹具（含門號０九八│
│    │        │        │浩      │    │        │偵訊：          │0000000號ＳＩＭ卡壹枚│
│    │        │        │        │    │        │  98年度偵字第1854│）沒收。未扣案之販賣毒品所得│
│    │        │        │        │    │        │  號卷第109至110頁│新臺幣仟元沒收，如全部或一│
│    │        │        │        │    │        │監聽譯文：      │部不能沒收時，以其財產抵償之│
│    │        │        │        │    │        │  98年度偵字第1854│。                          │
│    │        │        │        │    │        │  號卷第105 頁（證│                            │
│    │        │        │        │    │        │  人董志浩與丁○○│                            │
│    │        │        │        │    │        │  所有之行動電話09│                            │
│    │        │        │        │    │        │  00000000號之通話│                            │
│    │        │        │        │    │        │  內容）          │                            │
├──┼────┼────┼────┼──┼────┼─────────┼──────────────┤
│五  │98年3 月│基隆市仁│由丁○○│3000│甲基安非│警詢：          │丁○○販賣第二級毒品，處有期│
│    │21日8 時│愛市場對│親自前往│元  │他命1 包│  98年度偵字第1854│徒刑貳年。扣案之紅銀相間色行│
│    │許      │面全家便│，出售予│    │        │  號卷第95至99頁  │動電話壹具（含門號０九八六０│
│    │        │利商店旁│董志浩  │    │        │偵訊：          │二０四八二號ＳＩＭ卡壹枚）沒│
│    │        │巷子內的│        │    │        │  98年度偵字第1854│收。未扣案之販賣毒品所得新臺│
│    │        │一處土地│        │    │        │  號卷第109至110頁│幣仟元沒收，如全部或一部不│
│    │        │公廟前  │        │    │        │監聽譯文：      │能沒收時，以其財產抵償之。  │
│    │        │        │        │    │        │  98年度偵字第1854│                            │
│    │        │        │        │    │        │  號卷第106、107頁│                            │
│    │        │        │        │    │        │  （證人董志浩與吳│                            │
│    │        │        │        │    │        │  銘基所有之行動電│                            │
│    │        │        │        │    │        │  話0000000000號之│                            │
│    │        │        │        │    │        │  通話內容）      │                            │
└──┴────┴────┴────┴──┴────┴─────────┴──────────────┘
附表三：丁○○販賣甲基安非他命予王聯銘（共2次）
┌──┬────┬────┬────┬──┬────┬─────────┬──────────────┐
│編號│交易時間│交易地點│交易方式│價格│交易數量│證人證言及監聽譯文│主  文（所犯罪名及所處之刑）│
├──┼────┼────┼────┼──┼────┼─────────┼──────────────┤
│一  │98年2 月│基隆長庚│由丁○○│2700│甲基安非│警詢：          │丁○○販賣第二級毒品，處有期│
│    │4 日13時│醫院側門│親自前往│元  │他命1 包│  98年度他字第178 │徒刑貳年。扣案之紅銀相間色行│
│    │許      │後面小巷│，出售予│    │        │  號卷第10至16頁  │動電話壹具（含門號０九八六０│
│    │        │        │王聯銘  │    │        │偵訊：          │二０四八二號ＳＩＭ卡壹枚）沒│
│    │        │        │        │    │        │  98年度他字第178 │收。未扣案之販賣毒品所得新臺│
│    │        │        │        │    │        │  號卷第24至25頁  │幣貳仟柒佰元沒收，如全部或一│
│    │        │        │        │    │        │監聽譯文：      │部不能沒收時，以其財產抵償之│
│    │        │        │        │    │        │  98年度他字第178 │。                          │
│    │        │        │        │    │        │  號卷第17頁（證人│                            │
│    │        │        │        │    │        │  王聯銘與丁○○所│                            │
│    │        │        │        │    │        │  有之行動電話0986│                            │
│    │        │        │        │    │        │  020482號之通話內│                            │
│    │        │        │        │    │        │  容）            │                            │
├──┼────┼────┼────┼──┼────┼─────────┼──────────────┤
│二  │98年2 月│基隆長庚│由丁○○│2000│甲基安非│警詢：          │丁○○販賣第二級毒品，處有期│
│    │28日8 時│醫院側門│親自前往│元  │他命1 包│  98年度他字第178 │徒刑貳年。扣案之紅銀相間色行│
│    │許      │後面小巷│，出售予│    │        │  號卷第10至16頁  │動電話壹具（含門號０九八六０│
│    │        │        │王聯銘  │    │        │偵訊：          │二０四八二號ＳＩＭ卡壹枚）沒│
│    │        │        │        │    │        │  98年度他字第178 │收。未扣案之販賣毒品所得新臺│
│    │        │        │        │    │        │  號卷第24至25頁  │幣貳仟元沒收，如全部或一部不│
│    │        │        │        │    │        │監聽譯文：      │能沒收時，以其財產抵償之。  │
│    │        │        │        │    │        │  98年度他字第178 │                            │
│    │        │        │        │    │        │  號卷第17頁（證人│                            │
│    │        │        │        │    │        │  王聯銘與丁○○所│                            │
│    │        │        │        │    │        │  有之行動電話0986│                            │
│    │        │        │        │    │        │  020482號之通話內│                            │
│    │        │        │        │    │        │  容）            │                            │
└──┴────┴────┴────┴──┴────┴─────────┴──────────────┘
附表四：丁○○販賣甲基安非他命予陳銘德（共6次）
┌──┬────┬────┬────┬──┬────┬─────────┬──────────────┐
│編號│交易時間│交易地點│交易方式│價格│交易數量│證人證言及監聽譯文│主  文（所犯罪名及所處之刑）│
├──┼────┼────┼────┼──┼────┼─────────┼──────────────┤
│一  │98年2 月│基隆市仁│由丁○○│1000│甲基安非│警詢：          │丁○○販賣第二級毒品，處有期│
│    │6 日12時│愛區愛一│親自前往│元  │他命1 包│  98年度偵字第3419│徒刑貳年。扣案之紅銀相間色行│
│    │許      │路花店騎│，出售予│    │        │  號卷第114至117頁│動電話壹具（含門號０九八六０│
│    │        │樓前    │陳銘德  │    │        │  、第119至121頁  │二０四八二號ＳＩＭ卡壹枚）沒│
│    │        │        │        │    │        │偵訊：          │收。未扣案之販賣毒品所得新臺│
│    │        │        │        │    │        │  98年度他字第204 │幣壹仟元沒收，如全部或一部不│
│    │        │        │        │    │        │  號卷第45至46頁  │能沒收時，以其財產抵償之。  │
│    │        │        │        │    │        │監聽譯文：      │                            │
│    │        │        │        │    │        │  98年度偵字第3419│                            │
│    │        │        │        │    │        │  號卷第124頁（證 │                            │
│    │        │        │        │    │        │  人陳銘德與丁○○│                            │
│    │        │        │        │    │        │  所有之行動電話09│                            │
│    │        │        │        │    │        │  00000000號之通話│                            │
│    │        │        │        │    │        │  內容）          │                            │
├──┼────┼────┼────┼──┼────┼─────────┼──────────────┤
│二  │98年2 月│基隆市仁│由乙○○│3000│甲基安非│警詢：          │丁○○共同販賣第二級毒品，處│
│    │7 日19時│愛區愛一│前往，出│元  │他命1 包│  98年度偵字第3419│有期徒刑貳年。扣案之紅銀相間│
│    │許      │路花店騎│售予陳銘│    │        │  號卷第114至117頁│色行動電話壹具（含門號０九八│
│    │        │樓前    │德      │    │        │  、第119至121頁  │0000000號ＳＩＭ卡壹枚│
│    │        │        │        │    │        │偵訊：          │）沒收。未扣案之販賣毒品所得│
│    │        │        │        │    │        │  98年度他字第204 │新臺幣仟元沒收，如全部或一│
│    │        │        │        │    │        │  號卷第45至46頁  │部不能沒收時，以其財產抵償之│
│    │        │        │        │    │        │監聽譯文：      │。                          │
│    │        │        │        │    │        │  98年度偵字第3419│                            │
│    │        │        │        │    │        │  號卷第124、125頁│                            │
│    │        │        │        │    │        │  （證人陳銘德與吳│                            │
│    │        │        │        │    │        │  銘基所有之行動電│                            │
│    │        │        │        │    │        │  話0000000000號之│                            │
│    │        │        │        │    │        │  通話內容）      │                            │
├──┼────┼────┼────┼──┼────┼─────────┼──────────────┤
│三  │98年2 月│基隆市仁│由丁○○│1000│甲基安非│警詢：          │丁○○販賣第二級毒品，處有期│
│    │11日15時│愛區愛一│親自前往│元  │他命1 包│  98年度偵字第3419│徒刑貳年。扣案之紅銀相間色行│
│    │許      │路花店騎│，出售予│    │        │  號卷第114至117頁│動電話壹具（含門號０九八六０│
│    │        │樓前    │陳銘德  │    │        │  、第119至121頁  │二０四八二號ＳＩＭ卡壹枚）沒│
│    │        │        │        │    │        │偵訊：          │收。未扣案之販賣毒品所得新臺│
│    │        │        │        │    │        │  98年度他字第204 │幣壹仟元沒收，如全部或一部不│
│    │        │        │        │    │        │  號卷第45至46頁  │能沒收時，以其財產抵償之。  │
│    │        │        │        │    │        │監聽譯文：      │                            │
│    │        │        │        │    │        │  98年度偵字第3419│                            │
│    │        │        │        │    │        │  號卷第125 頁（證│                            │
│    │        │        │        │    │        │  人陳銘德與丁○○│                            │
│    │        │        │        │    │        │  所有之行動電話09│                            │
│    │        │        │        │    │        │  00000000號之通話│                            │
│    │        │        │        │    │        │  內容）          │                            │
├──┼────┼────┼────┼──┼────┼─────────┼──────────────┤
│四  │98年4 月│基隆市仁│由丁○○│2000│甲基安非│警詢：          │丁○○販賣第二級毒品，處有期│
│    │3 日20時│愛區愛一│親自前往│元  │他命1 包│  98年度偵字第3419│徒刑貳年。扣案之紅銀相間色行│
│    │許      │路花店騎│，出售予│    │        │  號卷第114至117頁│動電話壹具（含門號０九八六０│
│    │        │樓前    │陳銘德  │    │        │  、第119至121頁  │二０四八二號ＳＩＭ卡壹枚）沒│
│    │        │        │        │    │        │偵訊：          │收。未扣案之販賣毒品所得新臺│
│    │        │        │        │    │        │  98年度他字第204 │幣貳仟元沒收，如全部或一部不│
│    │        │        │        │    │        │  號卷第45至46頁  │能沒收時，以其財產抵償之。  │
│    │        │        │        │    │        │監聽譯文：      │                            │
│    │        │        │        │    │        │  98年度偵字第3419│                            │
│    │        │        │        │    │        │  號卷第126 頁（證│                            │
│    │        │        │        │    │        │  人陳銘德與丁○○│                            │
│    │        │        │        │    │        │  所有之行動電話09│                            │
│    │        │        │        │    │        │  00000000號之通話│                            │
│    │        │        │        │    │        │  內容）          │                            │
├──┼────┼────┼────┼──┼────┼─────────┼──────────────┤
│五  │98年4 月│基隆市仁│由丁○○│1000│甲基安非│警詢：          │丁○○販賣第二級毒品，處有期│
│    │6 日21時│愛區愛一│親自前往│元  │他命1 包│  98年度偵字第3419│徒刑貳年。扣案之紅銀相間色行│
│    │許      │路花店騎│，出售予│    │        │  號卷第114至117頁│動電話壹具（含門號０九八六０│
│    │        │樓前    │陳銘德  │    │        │  、第119至121頁  │二０四八二號ＳＩＭ卡壹枚）沒│
│    │        │        │        │    │        │偵訊：          │收。未扣案之販賣毒品所得新臺│
│    │        │        │        │    │        │  98年度他字第204 │幣壹仟元沒收，如全部或一部不│
│    │        │        │        │    │        │  號卷第45至46頁  │能沒收時，以其財產抵償之。  │
│    │        │        │        │    │        │監聽譯文：      │                            │
│    │        │        │        │    │        │  98年度偵字第3419│                            │
│    │        │        │        │    │        │  號卷第126、127頁│                            │
│    │        │        │        │    │        │  （證人陳銘德與吳│                            │
│    │        │        │        │    │        │  銘基所有之行動電│                            │
│    │        │        │        │    │        │  話0000000000號之│                            │
│    │        │        │        │    │        │  通話內容）      │                            │
├──┼────┼────┼────┼──┼────┼─────────┼──────────────┤
│六  │98年4 月│基隆市仁│由丁○○│1000│甲基安非│警詢：          │丁○○販賣第二級毒品，處有期│
│    │10日凌晨│愛區愛一│親自前往│元  │他命1 包│  98年度偵字第3419│徒刑貳年。扣案之紅銀相間色行│
│    │3 時許  │路花店騎│，出售予│    │        │  號卷第114至117頁│動電話壹具（含門號０九八六０│
│    │        │樓前    │陳銘德  │    │        │  、第119至121頁  │二０四八二號ＳＩＭ卡壹枚）沒│
│    │        │        │        │    │        │偵訊：          │收。未扣案之販賣毒品所得新臺│
│    │        │        │        │    │        │  98年度他字第204 │幣壹仟元沒收，如全部或一部不│
│    │        │        │        │    │        │  號卷第45至46頁  │能沒收時，以其財產抵償之。  │
│    │        │        │        │    │        │監聽譯文：      │                            │
│    │        │        │        │    │        │  98年度偵字第3419│                            │
│    │        │        │        │    │        │  號卷第125、126頁│                            │
│    │        │        │        │    │        │  （證人陳銘德與吳│                            │
│    │        │        │        │    │        │  銘基所有之行動電│                            │
│    │        │        │        │    │        │  話0000000000號之│                            │
│    │        │        │        │    │        │  通話內容）      │                            │
└──┴────┴────┴────┴──┴────┴─────────┴──────────────┘
附表五：丁○○販賣甲基安非他命予宋定源（共12次）
┌──┬────┬────┬────┬──┬────┬─────────┬──────────────┐
│編號│交易時間│交易地點│交易方式│價格│交易數量│證人證言及監聽譯文│主  文（所犯罪名及所處之刑）│
├──┼────┼────┼────┼──┼────┼─────────┼──────────────┤
│一  │98年2 月│基隆市仁│宋定源至│3000│甲基安非│警詢：          │丁○○販賣第二級毒品，處有期│
│    │5 日18時│愛區愛一│丁○○之│元  │他命1 包│  98年度偵字第1854│徒刑貳年。扣案之紅銀相間色行│
│    │許      │路16號 3│住處，由│    │        │  號卷第127至130頁│動電話壹具（含門號０九八六０│
│    │        │樓丁○○│丁○○親│    │        │偵訊：          │二０四八二號ＳＩＭ卡壹枚）沒│
│    │        │住處    │自出售予│    │        │  98年度偵字第1854│收。未扣案之販賣毒品所得新臺│
│    │        │        │宋定源  │    │        │  號卷第143至146頁│幣仟元沒收，如全部或一部不│
│    │        │        │        │    │        │監聽譯文：      │能沒收時，以其財產抵償之。  │
│    │        │        │        │    │        │  98年度偵字第1854│                            │
│    │        │        │        │    │        │  號卷第131 頁反面│                            │
│    │        │        │        │    │        │  （證人宋定源與吳│                            │
│    │        │        │        │    │        │  銘基所有之行動電│                            │
│    │        │        │        │    │        │  話0000000000號之│                            │
│    │        │        │        │    │        │  通話內容）      │                            │
├──┼────┼────┼────┼──┼────┼─────────┼──────────────┤
│二  │98年2 月│基隆市仁│宋定源至│3000│甲基安非│警詢：          │丁○○販賣第二級毒品，處有期│
│    │7 日13時│愛區愛一│丁○○之│元  │他命1 包│  98年度偵字第1854│徒刑貳年。扣案之紅銀相間色行│
│    │許      │路16號 3│住處，由│    │        │  號卷第127至130頁│動電話壹具（含門號０九八六０│
│    │        │樓丁○○│丁○○親│    │        │偵訊：          │二０四八二號ＳＩＭ卡壹枚）沒│
│    │        │住處    │自出售予│    │        │  98年度偵字第1854│收。未扣案之販賣毒品所得新臺│
│    │        │        │宋定源  │    │        │  號卷第143至146頁│幣仟元沒收，如全部或一部不│
│    │        │        │        │    │        │監聽譯文：      │能沒收時，以其財產抵償之。  │
│    │        │        │        │    │        │  98年度偵字第1854│                            │
│    │        │        │        │    │        │  號卷第131 頁反面│                            │
│    │        │        │        │    │        │  （證人宋定源與吳│                            │
│    │        │        │        │    │        │  銘基所有之行動電│                            │
│    │        │        │        │    │        │  話0000000000號之│                            │
│    │        │        │        │    │        │  通話內容）      │                            │
│    │        │        │        │    │        │                  │                            │
│    │        │        │        │    │        │                  │                            │
│    │        │        │        │    │        │                  │                            │
│    │        │        │        │    │        │                  │                            │
├──┼────┼────┼────┼──┼────┼─────────┼──────────────┤
│三  │98年2 月│基隆市仁│宋定源至│3000│甲基安非│警詢：          │丁○○販賣第二級毒品，處有期│
│    │8 日13時│愛區愛一│丁○○之│元  │他命1 包│  98年度偵字第1854│徒刑貳年。扣案之紅銀相間色行│
│    │51分許  │路16號 3│住處，由│    │        │  號卷第127至130頁│動電話壹具（含門號０九八六０│
│    │        │樓丁○○│丁○○親│    │        │偵訊：          │二０四八二號ＳＩＭ卡壹枚）沒│
│    │        │住處    │自出售予│    │        │  98年度偵字第1854│收。未扣案之販賣毒品所得新臺│
│    │        │        │宋定源  │    │        │  號卷第143至146頁│幣仟元沒收，如全部或一部不│
│    │        │        │        │    │        │監聽譯文：      │能沒收時，以其財產抵償之。  │
│    │        │        │        │    │        │  98年度偵字第1854│                            │
│    │        │        │        │    │        │  號卷第131 頁反面│                            │
│    │        │        │        │    │        │  至132 頁（證人宋│                            │
│    │        │        │        │    │        │  定源與丁○○所有│                            │
│    │        │        │        │    │        │  之行動電話098602│                            │
│    │        │        │        │    │        │  0482號之通話內容│                            │
│    │        │        │        │    │        │  ）              │                            │
├──┼────┼────┼────┼──┼────┼─────────┼──────────────┤
│四  │98年2 月│基隆市仁│宋定源至│3000│甲基安非│警詢：          │丁○○販賣第二級毒品，處有期│
│    │11日20時│愛區愛一│丁○○之│元  │他命1 包│  98年度偵字第1854│徒刑貳年。扣案之紅銀相間色行│
│    │許      │路16號 3│住處，由│    │        │  號卷第127至130頁│動電話壹具（含門號０九八六０│
│    │        │樓丁○○│丁○○親│    │        │偵訊：          │二０四八二號ＳＩＭ卡壹枚）沒│
│    │        │住處    │自出售予│    │        │  98年度偵字第1854│收。未扣案之販賣毒品所得新臺│
│    │        │        │宋定源  │    │        │  號卷第143至146頁│幣仟元沒收，如全部或一部不│
│    │        │        │        │    │        │監聽譯文：      │能沒收時，以其財產抵償之。  │
│    │        │        │        │    │        │  98年度偵字第1854│                            │
│    │        │        │        │    │        │  號卷第132 頁（證│                            │
│    │        │        │        │    │        │  人宋定源與丁○○│                            │
│    │        │        │        │    │        │  所有之行動電話09│                            │
│    │        │        │        │    │        │  00000000號之通話│                            │
│    │        │        │        │    │        │  內容）          │                            │
├──┼────┼────┼────┼──┼────┼─────────┼──────────────┤
│五  │98年2 月│基隆市仁│宋定源至│2000│甲基安非│警詢：          │丁○○販賣第二級毒品，處有期│
│    │22日11時│愛區愛一│丁○○之│元  │他命1 包│  98年度偵字第1854│徒刑貳年。扣案之紅銀相間色行│
│    │許      │路16號 3│住處，由│    │        │  號卷第127至130頁│動電話壹具（含門號０九八六０│
│    │        │樓丁○○│丁○○親│    │        │偵訊：          │二０四八二號ＳＩＭ卡壹枚）沒│
│    │        │住處    │自出售予│    │        │  98年度偵字第1854│收。未扣案之販賣毒品所得新臺│
│    │        │        │宋定源  │    │        │  號卷第143至146頁│幣貳仟元沒收，如全部或一部不│
│    │        │        │        │    │        │監聽譯文：      │能沒收時，以其財產抵償之。  │
│    │        │        │        │    │        │  98年度偵字第1854│                            │
│    │        │        │        │    │        │  號卷第132 頁正反│                            │
│    │        │        │        │    │        │  面（證人宋定源與│                            │
│    │        │        │        │    │        │  丁○○所有之行動│                            │
│    │        │        │        │    │        │  電話0000000000號│                            │
│    │        │        │        │    │        │  之通話內容）    │                            │
├──┼────┼────┼────┼──┼────┼─────────┼──────────────┤
│六  │98年2 月│基隆市仁│宋定源至│3000│甲基安非│警詢：          │丁○○販賣第二級毒品，處有期│
│    │23日17時│愛區愛一│丁○○之│元  │他命1 包│  98年度偵字第1854│徒刑貳年。扣案之紅銀相間色行│
│    │許      │路16號 3│住處，由│    │        │  號卷第127至130頁│動電話壹具（含門號０九八六０│
│    │        │樓丁○○│丁○○親│    │        │偵訊：          │二０四八二號ＳＩＭ卡壹枚）沒│
│    │        │住處    │自出售予│    │        │  98年度偵字第1854│收。未扣案之販賣毒品所得新臺│
│    │        │        │宋定源  │    │        │  號卷第143至146頁│幣仟元沒收，如全部或一部不│
│    │        │        │        │    │        │監聽譯文：      │能沒收時，以其財產抵償之。  │
│    │        │        │        │    │        │  98年度偵字第1854│                            │
│    │        │        │        │    │        │  號卷第132 頁反面│                            │
│    │        │        │        │    │        │  （證人宋定源與吳│                            │
│    │        │        │        │    │        │  銘基所有之行動電│                            │
│    │        │        │        │    │        │  話0000000000號之│                            │
│    │        │        │        │    │        │  通話內容）      │                            │
├──┼────┼────┼────┼──┼────┼─────────┼──────────────┤
│七  │98年2 月│基隆市仁│宋定源至│3000│甲基安非│警詢：          │丁○○共同販賣第二級毒品，處│
│    │25日20時│愛區愛一│丁○○之│元  │他命1 包│  98年度偵字第1854│有期徒刑貳年。扣案之紅銀相間│
│    │許      │路16號 3│住處，由│    │        │  號卷第127至130頁│色行動電話壹具（含門號０九八│
│    │        │樓丁○○│乙○○出│    │        │偵訊：          │0000000號ＳＩＭ卡壹枚│
│    │        │住處    │售予宋定│    │        │  98年度偵字第1854│）沒收。未扣案之販賣毒品所得│
│    │        │        │源      │    │        │  號卷第143至146頁│新臺幣仟元沒收，如全部或一│
│    │        │        │        │    │        │監聽譯文：      │部不能沒收時，以其財產抵償之│
│    │        │        │        │    │        │  98年度偵字第1854│。                          │
│    │        │        │        │    │        │  號卷第132 頁反面│                            │
│    │        │        │        │    │        │  （證人宋定源與吳│                            │
│    │        │        │        │    │        │  銘基所有之行動電│                            │
│    │        │        │        │    │        │  話0000000000號之│                            │
│    │        │        │        │    │        │  通話內容）      │                            │
├──┼────┼────┼────┼──┼────┼─────────┼──────────────┤
│八  │98年3 月│同上    │宋定源至│3000│甲基安非│警詢：          │丁○○販賣第二級毒品，處有期│
│    │21日15時│        │丁○○之│元  │他命1 包│  98年度偵字第1854│徒刑貳年。扣案之紅銀相間色行│
│    │許      │        │住處，由│    │        │  號卷第127至130頁│動電話壹具（含門號０九八六０│
│    │        │        │丁○○親│    │        │偵訊：          │二０四八二號ＳＩＭ卡壹枚）沒│
│    │        │        │自出售予│    │        │  98年度偵字第1854│收。未扣案之販賣毒品所得新臺│
│    │        │        │宋定源  │    │        │  號卷第143至146頁│幣仟元沒收，如全部或一部不│
│    │        │        │        │    │        │監聽譯文：      │能沒收時，以其財產抵償之。  │
│    │        │        │        │    │        │  98年度偵字第1854│                            │
│    │        │        │        │    │        │  號卷第132 頁反面│                            │
│    │        │        │        │    │        │  至133 頁（證人宋│                            │
│    │        │        │        │    │        │  定源與丁○○所有│                            │
│    │        │        │        │    │        │  之行動電話098602│                            │
│    │        │        │        │    │        │  0482號之通話內容│                            │
│    │        │        │        │    │        │  ）              │                            │
├──┼────┼────┼────┼──┼────┼─────────┼──────────────┤
│九  │98年3 月│基隆市仁│宋定源至│1000│甲基安非│警詢：          │丁○○販賣第二級毒品，處有期│
│    │24日15時│愛區愛一│丁○○之│元  │他命1 包│  98年度偵字第1854│徒刑貳年。扣案之紅銀相間色行│
│    │14分許  │路16號 3│住處，由│    │        │  號卷第127至130頁│動電話壹具（含門號０九八六０│
│    │        │樓丁○○│丁○○親│    │        │偵訊：          │二０四八二號ＳＩＭ卡壹枚）沒│
│    │        │住處    │自出售予│    │        │  98年度偵字第1854│收。未扣案之販賣毒品所得新臺│
│    │        │        │宋定源  │    │        │  號卷第143至146頁│幣壹仟元沒收，如全部或一部不│
│    │        │        │        │    │        │監聽譯文：      │能沒收時，以其財產抵償之。  │
│    │        │        │        │    │        │  98年度偵字第1854│                            │
│    │        │        │        │    │        │  號卷第133 頁（證│                            │
│    │        │        │        │    │        │  人宋定源與丁○○│                            │
│    │        │        │        │    │        │  所有之行動電話09│                            │
│    │        │        │        │    │        │  00000000號之通話│                            │
│    │        │        │        │    │        │  內容）          │                            │
├──┼────┼────┼────┼──┼────┼─────────┼──────────────┤
│十  │98年4 月│基隆市仁│宋定源至│2000│甲基安非│警詢：          │丁○○販賣第二級毒品，處有期│
│    │3 日17時│愛區愛一│丁○○之│元  │他命1 包│  98年度偵字第1854│徒刑貳年。扣案之紅銀相間色行│
│    │許      │路16號 3│住處，由│    │        │  號卷第127至130頁│動電話壹具（含門號０九八六０│
│    │        │樓丁○○│丁○○親│    │        │偵訊：          │二０四八二號ＳＩＭ卡壹枚）沒│
│    │        │住處    │自出售予│    │        │  98年度偵字第1854│收。未扣案之販賣毒品所得新臺│
│    │        │        │宋定源  │    │        │  號卷第143至146頁│幣貳仟元沒收，如全部或一部不│
│    │        │        │        │    │        │監聽譯文：      │能沒收時，以其財產抵償之。  │
│    │        │        │        │    │        │  98年度偵字第1854│                            │
│    │        │        │        │    │        │  號卷第133 頁（證│                            │
│    │        │        │        │    │        │  人宋定源與丁○○│                            │
│    │        │        │        │    │        │  所有之行動電話09│                            │
│    │        │        │        │    │        │  00000000號之通話│                            │
│    │        │        │        │    │        │  內容）          │                            │
├──┼────┼────┼────┼──┼────┼─────────┼──────────────┤
│十一│98年4 月│基隆市仁│宋定源至│2000│甲基安非│警詢：          │丁○○販賣第二級毒品，處有期│
│    │5 日14時│愛區愛一│丁○○之│元  │他命1 包│  98年度偵字第1854│徒刑貳年。扣案之紅銀相間色行│
│    │許      │路16號 3│住處，由│    │        │  號卷第127至130頁│動電話壹具（含門號０九八六０│
│    │        │樓丁○○│丁○○親│    │        │偵訊：          │二０四八二號ＳＩＭ卡壹枚）沒│
│    │        │住處    │自出售予│    │        │  98年度偵字第1854│收。未扣案之販賣毒品所得新臺│
│    │        │        │宋定源  │    │        │  號卷第143至146頁│幣貳仟元沒收，如全部或一部不│
│    │        │        │        │    │        │監聽譯文：      │能沒收時，以其財產抵償之。  │
│    │        │        │        │    │        │  98年度偵字第1854│                            │
│    │        │        │        │    │        │  號卷第133 頁正反│                            │
│    │        │        │        │    │        │  面（證人宋定源與│                            │
│    │        │        │        │    │        │  丁○○所有之行動│                            │
│    │        │        │        │    │        │  電話0000000000號│                            │
│    │        │        │        │    │        │  之通話內容）    │                            │
├──┼────┼────┼────┼──┼────┼─────────┼──────────────┤
│十二│98年4 月│基隆市仁│宋定源至│1000│甲基安非│警詢：          │丁○○販賣第二級毒品，處有期│
│    │6 日19時│愛區愛一│丁○○之│元  │他命1 包│  98年度偵字第1854│徒刑貳年。扣案之紅銀相間色行│
│    │許      │路16號 3│住處，由│    │        │  號卷第127至130頁│動電話壹具（含門號０九八六０│
│    │        │樓丁○○│丁○○親│    │        │偵訊：          │二０四八二號ＳＩＭ卡壹枚）沒│
│    │        │住處    │自出售予│    │        │  98年度偵字第1854│收。未扣案之販賣毒品所得新臺│
│    │        │        │宋定源  │    │        │  號卷第143至146頁│幣壹仟元沒收，如全部或一部不│
│    │        │        │        │    │        │監聽譯文：      │能沒收時，以其財產抵償之。  │
│    │        │        │        │    │        │  98年度偵字第1854│                            │
│    │        │        │        │    │        │  號卷第133 頁反面│                            │
│    │        │        │        │    │        │  （證人宋定源與吳│                            │
│    │        │        │        │    │        │  銘基所有之行動電│                            │
│    │        │        │        │    │        │  話0000000000號之│                            │
│    │        │        │        │    │        │  通話內容）      │                            │
└──┴────┴────┴────┴──┴────┴─────────┴──────────────┘
附表六：丁○○販賣甲基安非他命予鄭弘農、方明月（共8次）
┌──┬────┬────┬────┬──┬────┬─────────┬──────────────┐
│編號│交易時間│交易地點│交易方式│價格│交易數量│證人證言及監聽譯文│主  文（所犯罪名及所處之刑）│
├──┼────┼────┼────┼──┼────┼─────────┼──────────────┤
│一  │98年2 月│基隆市仁│由乙○○│2000│甲基安非│證人鄭弘農警詢：│丁○○共同販賣第二級毒品，處│
│    │7 日22時│愛區仁二│前往，出│元  │他命1 包│  98年度偵字第3419│有期徒刑貳年。扣案之紅銀相間│
│    │許      │路119 巷│售予鄭弘│    │        │  號卷第57至63頁  │色行動電話壹具（含門號０九八│
│    │        │54號1 樓│農及方明│    │        │監聽譯文：      │0000000號ＳＩＭ卡壹枚│
│    │        │鄭弘農與│月（2 人│    │        │  98年度偵字第3419│）沒收。未扣案之販賣毒品所得│
│    │        │方明月共│合資購買│    │        │  號卷第66頁（證人│新臺幣貳仟元沒收，如全部或一│
│    │        │同住處  │）      │    │        │  鄭弘農與丁○○所│部不能沒收時，以其財產抵償之│
│    │        │        │        │    │        │  有之行動電話0986│。                          │
│    │        │        │        │    │        │  020482號之通話內│                            │
│    │        │        │        │    │        │  容）            │                            │
├──┼────┼────┼────┼──┼────┼─────────┼──────────────┤
│二  │98年2 月│基隆市仁│由乙○○│2000│甲基安非│證人方明月警詢：│丁○○共同販賣第二級毒品，處│
│    │11日13時│愛區仁二│前往，出│元  │他命1 包│  98年度偵字第3419│有期徒刑貳年。未扣案之販賣毒│
│    │許      │路119 巷│售予鄭弘│    │        │  號卷第68至80頁  │品所得新臺幣貳仟元沒收，如全│
│    │        │54號1 樓│農及方明│    │        │監聽譯文：      │部或一部不能沒收時，以其財產│
│    │        │鄭弘農與│月（2 人│    │        │  98年度偵字第3419│抵償之。                    │
│    │        │方明月共│合資購買│    │        │  號卷第81頁（證人│                            │
│    │        │同住處  │）      │    │        │  方明月與乙○○所│                            │
│    │        │        │        │    │        │  持用之行動電話09│                            │
│    │        │        │        │    │        │  00000000號之通話│                            │
│    │        │        │        │    │        │  內容）          │                            │
├──┼────┼────┼────┼──┼────┼─────────┼──────────────┤
│三  │98年2 月│基隆市仁│由乙○○│2000│甲基安非│證人鄭弘農警詢：│丁○○共同販賣第二級毒品，處│
│    │12日10時│愛區仁二│前往，出│元  │他命1 包│  98年度偵字第3419│有期徒刑貳年。未扣案之販賣毒│
│    │許      │路119 巷│售予鄭弘│    │        │  號卷第57至63頁  │品所得新臺幣貳仟元沒收，如全│
│    │        │54號1 樓│農及方明│    │        │證人方明月警詢：│部或一部不能沒收時，以其財產│
│    │        │鄭弘農與│月（2 人│    │        │  98年度偵字第3419│抵償之。                    │
│    │        │方明月共│合資購買│    │        │  號卷第68至80頁  │                            │
│    │        │同住處  │）      │    │        │監聽譯文：      │                            │
│    │        │        │        │    │        │  98年度偵字第3419│                            │
│    │        │        │        │    │        │  號卷第66頁、第81│                            │
│    │        │        │        │    │        │  頁（證人鄭弘農、│                            │
│    │        │        │        │    │        │  方名月與乙○○所│                            │
│    │        │        │        │    │        │  持用之行動電話09│                            │
│    │        │        │        │    │        │  00000000號之通話│                            │
│    │        │        │        │    │        │  內容）          │                            │
├──┼────┼────┼────┼──┼────┼─────────┼──────────────┤
│四  │98年2 月│基隆市仁│由丁○○│2000│甲基安非│證人鄭弘農警詢：│丁○○販賣第二級毒品，處有期│
│    │23日9 時│愛區仁二│親自前往│元  │他命1 包│  98年度偵字第3419│徒刑貳年。扣案之紅銀相間色行│
│    │許      │路119 巷│，出售予│    │        │  號卷第57至63頁  │動電話壹具（含門號０九八六０│
│    │        │54號1 樓│鄭弘農及│    │        │監聽譯文：      │二０四八二號ＳＩＭ卡壹枚）沒│
│    │        │鄭弘農與│方明月（│    │        │  98年度偵字第3419│收。未扣案之販賣毒品所得新臺│
│    │        │方明月共│2 人合資│    │        │  號卷第66頁（證人│幣貳仟元沒收，如全部或一部不│
│    │        │同住處  │購買）  │    │        │  鄭弘農與丁○○所│能沒收時，以其財產抵償之。  │
│    │        │        │        │    │        │  有之行動電話0986│                            │
│    │        │        │        │    │        │  020482號之通話內│                            │
│    │        │        │        │    │        │  容）            │                            │
├──┼────┼────┼────┼──┼────┼─────────┼──────────────┤
│五  │98年2 月│基隆市仁│由丁○○│2000│甲基安非│證人方明月警詢：│丁○○販賣第二級毒品，處有期│
│    │23日19時│愛區仁二│親自前往│元  │他命1 包│  98年度偵字第3419│徒刑貳年。扣案之紅銀相間色行│
│    │許      │路119 巷│，出售予│    │        │  號卷第68至80頁  │動電話壹具（含門號０九八六０│
│    │        │54號1 樓│鄭弘農及│    │        │監聽譯文：      │二０四八二號ＳＩＭ卡壹枚）沒│
│    │        │鄭弘農與│方明月（│    │        │  98年度偵字第3419│收。未扣案之販賣毒品所得新臺│
│    │        │方明月共│2 人合資│    │        │  號卷第81頁（證人│幣貳仟元沒收，如全部或一部不│
│    │        │同住處  │購買）  │    │        │  方明月與丁○○所│能沒收時，以其財產抵償之。  │
│    │        │        │        │    │        │  有之行動電話0986│                            │
│    │        │        │        │    │        │  020482號之通話內│                            │
│    │        │        │        │    │        │  容）            │                            │
├──┼────┼────┼────┼──┼────┼─────────┼──────────────┤
│六  │98年2 月│基隆市仁│由乙○○│2000│甲基安非│證人方明月警詢：│丁○○共同販賣第二級毒品，處│
│    │24日13時│愛區仁二│前往，出│元  │他命1 包│  98年度偵字第3419│有期徒刑貳年。扣案之紅銀相間│
│    │許      │路119 巷│售予鄭弘│    │        │  號卷第68至80頁  │色行動電話壹具（含門號０九八│
│    │        │54號1 樓│農及方明│    │        │監聽譯文：      │0000000號ＳＩＭ卡壹枚│
│    │        │鄭弘農與│月（2 人│    │        │  98年度偵字第3419│）沒收。未扣案之販賣毒品所得│
│    │        │方明月共│合資購買│    │        │  號卷第81至82頁（│新臺幣貳仟元沒收，如全部或一│
│    │        │同住處  │）      │    │        │  證人方明月與吳銘│部不能沒收時，以其財產抵償之│
│    │        │        │        │    │        │  基所有之行動電話│。                          │
│    │        │        │        │    │        │  0000000000號之通│                            │
│    │        │        │        │    │        │  話內容）        │                            │
├──┼────┼────┼────┼──┼────┼─────────┼──────────────┤
│七  │98年4 月│基隆市仁│由丁○○│2000│甲基安非│證人方明月警詢：│丁○○販賣第二級毒品，處有期│
│    │8 日8 時│愛區仁二│親自前往│元  │他命1 包│  98年度偵字第3419│徒刑貳年。未扣案之販賣毒品所│
│    │許      │路119 巷│，出售予│    │        │  號卷第68至80頁  │得新臺幣貳仟元沒收，如全部或│
│    │        │54號1 樓│鄭弘農及│    │        │監聽譯文：      │一部不能沒收時，以其財產抵償│
│    │        │鄭弘農與│方明月（│    │        │  98年度偵字第3419│之。                        │
│    │        │方明月共│2 人合資│    │        │  號卷第82頁（證人│                            │
│    │        │同住處  │購買）  │    │        │  鄭弘農、方明月與│                            │
│    │        │        │        │    │        │  丁○○以行動電話│                            │
│    │        │        │        │    │        │  0000000000號通話│                            │
│    │        │        │        │    │        │  之內容）        │                            │
├──┼────┼────┼────┼──┼────┼─────────┼──────────────┤
│八  │98年4 月│基隆市仁│由乙○○│2000│甲基安非│證人方明月警詢：│丁○○共同販賣第二級毒品，處│
│    │14日23時│愛區仁二│前往，出│元  │他命1 包│  98年度偵字第3419│有期徒刑貳年。未扣案之販賣毒│
│    │許      │路119 巷│售予鄭弘│    │        │  號卷第68至80頁  │品所得新臺幣貳仟元沒收，如全│
│    │        │54號1 樓│農及方明│    │        │監聽譯文：      │部或一部不能沒收時，以其財產│
│    │        │鄭弘農與│月（2 人│    │        │  98年度偵字第3419│抵償之。                    │
│    │        │方明月共│合資購買│    │        │  號卷第82至84頁（│                            │
│    │        │同住處  │）      │    │        │  證人方明月與吳銘│                            │
│    │        │        │        │    │        │  基以行動電話0986│                            │
│    │        │        │        │    │        │  531430號通話之內│                            │
│    │        │        │        │    │        │  容）            │                            │
└──┴────┴────┴────┴──┴────┴─────────┴──────────────┘


司法院資訊處製作；財團法人民間司法改革基金會備份。
